【裁判字號】    89,易,3781
【裁判日期】    891124
【裁判案由】    傷害等
【裁判全文】
臺灣高雄地方法院刑事判決                        八十九年度易字第三七八一號
    公  訴  人  臺灣高雄地方法院檢察署檢察官
    被      告  甲○○
    被      告  丙○○
    右  一  人
    選任辯護人  楊昌禧律師
                康小菁律師
                鄭淑貞律師
右列被告因傷害等案件，經檢察官提起公訴（八十九年度偵字第一二一三六號），本
院判決如左：
    主  文
甲○○損壞他人車輛之引擎蓋及左後車門，足以生損害於他人，處拘役貳拾伍日，如
易科罰金，以參佰元折算壹日。
丙○○傷害人之身體，處罰金壹仟伍佰元，如易服勞役，以佰元折算壹日。
    事  實
一、甲○○與丙○○二人為鄰居關係，甲○○於民國八十九年三月二日下午四時五十
    分許，因不滿丙○○將車停放於門前道路並於該處洗車，而與丙○○發生爭執，
    甲○○一時氣憤，乃基於毀損他人之物之犯意，先以雙手敲打丙○○所有ＹＺ－
    七四五八號小客車引擎蓋，並持小磚塊丟擲該車，致該丙○○所有之小客車引擎
    蓋上有微凹痕二處、左後車門微凹痕一處；丙○○見狀，憤而萌普通傷害之犯意
    ，以徒手出手毆打甲○○，致甲○○受有頭部外傷併左側臉頰顴骨處皮下瘀血之
    傷害。
二、案經甲○○、丙○○訴由高雄市政府警察局左營分局報請臺灣高雄地方法院檢察
    署檢察官偵查起訴。
    理  由
一、訊據被告甲○○、丙○○均否認有右揭犯行，被告甲○○辯稱：伊未毀損該小客
    車，雖伊有以手拍打前揭車輛之引擎蓋，但應不至於造成引擎蓋有凹痕，況且伊
    當時有抱一個小孩，不可能拿磚塊丟丙○○的車云云；被告丙○○則辯稱：並未
    出手毆打甲○○，但因甲○○要拿石塊丟我的車，所有我有拉她，而當時地上有
    洗車之肥皂水、甲○○是不慎跌倒受傷云云。惟查：
（一）就被告甲○○毀損告訴人丙○○所有上開車輛之事實，業據告訴人丙○○於本
      院審理時指訴綦詳，並有丙○○所有前揭車輛受損之照片四幀在卷可憑；再經
      本院於審理時隔離訊問當時在場之證人彭惠婷及劉印強，證人彭惠婷證稱：當
    天因為我去自治新村找同學，看到有人砸車子，當天在一個水泥空地上，該地
      放了很多車子，也有人在洗車，後來看到甲○○拿一塊長約二十公分、寬約十
      公分的磚頭砸一部銀色轎車左後車門，是用丟的，甲○○丟了磚頭後，還想拿
      磚頭丟車子，但被一個男子用腳踩住磚頭後撥開，甲○○後來還要撿該磚頭打
      車，但沒有打到，從車底下滑過，接下來，被告丙○○要阻止甲○○，有拉甲
      ○○，使其跌倒，甲○○就出手要打丙○○，丙○○閃躲，好像打到丙○○的
      脖子，在我看到的過程中，只看到磚頭打到車子一次等語（見本院八十九年十
      月二十四日訊問筆錄）；而另一證人劉印強則證述：當天下午我去自治新村附
      近剪頭髮，看到有人砸車、恐嚇、罵人。案發附近有人停車，我一開始聽到鐵
      的敲打聲，我回頭看，看到有人敲打車子，我走進一看，該人是甲○○，剛開
      始甲○○是用徒手打引擎蓋，轎車裡面有人出來阻止，該人就是丙○○，他拉
      開甲○○，看引擎蓋，甲○○就跑去拿磚塊，並往他左後方車子砸，砸完後還
      要繼續去撿該磚頭要砸車，被一個較高的男子將該磚頭踢開，後來該名較高男
      子回車上，甲○○在跑去撿磚頭，要丟，結果沒有丟到，從車子底下滑過，甲
      ○○繼續繞過車子要撿磚頭，丙○○發現前去阻止，有拉甲○○一把，甲○○
      就滑倒，甲○○爬起來後，就往丙○○頭打過去，丙○○閃躲，打到脖子，甲
      ○○並開口罵丙○○等語（見本院八十九年十月二十四日訊問筆錄）；經核證
      人彭惠婷及劉印強之上開證詞大致相符，亦與告訴人丙○○所指訴之事實及車
      輛受損照片相一致，綜上所述，被告甲○○確有毀損告訴人丙○○前揭車輛之
      事實，已堪認定，被告甲○○空言否認，自無可信之處。
（二）而就被告丙○○上開傷害告訴人甲○○致甲○○受有前述傷害之事實，亦業據
      告訴人甲○○於檢察官偵訊及本院庭訊時指訴明確，而甲○○受有右開傷害，
      亦有國軍八０六總醫院附設民眾診療服務處診斷證明書一份在卷可憑，經核告
      訴人甲○○所訴被告丙○○毆打之過程與右述診斷證明書之記載大致相合；而
      證人即當時在場之乙○亦到院證稱：知道被告二人有吵架，但詳細時間不記得
      ，地點是在我們家附近一塊空地。當時我看到丙○○用拳頭打甲○○的左眼下
      方，他們會起糾紛是因為停車問題，我一開始就在現場，當時甲○○也有用手
      拍丙○○車子，但她有沒有用東西丟車子，我就沒有看到等語（見本院八十九
      年九月二十九日訊問筆錄），亦與告訴人甲○○之指訴及診斷證明書之記載相
      一致，被告丙○○空言否認傷害告訴人甲○○，自不可信，被告丙○○傷害甲
      ○○之犯行亦足堪認定。至證人劉印強及彭惠婷等二人雖於庭訊時曾證述未見
      到被告丙○○出手毆打告訴人甲○○等語，然當時在場之人眾多，此為被告丙
      ○○所不否認，則證人劉印強及彭惠婷在眾多人圍觀之情形下，又非居住於該
      處僅係因事途經現場而目睹前開所證述之情節，自有可能未能在場窺得案發當
      時完整之過程，故渠等就未目睹被告丙○○毆打甲○○之證詞部分，尚難為有
      利被告之認定，併此敘明。
二、核被告甲○○所為，係犯刑法第三百五十四條之毀損罪；被告丙○○所為，係犯
    同法第二百七十七條第一項之傷害罪。審酌被告二人犯罪後均矢口否認犯行，態
    度非佳，且均不思積極與對造達成和解，降低因上開犯行所造成之損害，又被告
    甲○○僅因細故即毀損他人車輛，而被告丙○○係因遭被告甲○○毀損其所有之
    上開車輛方因激憤出手毆打甲○○，甲○○所受之傷害亦非嚴重等一切情狀，分
    別量處如主文所示之刑，併分別諭知易科罰金及易服勞役之折算標準，以為懲儆
    。
據上論斷，應依刑事訴訟法第二百九十九條第一項前段，刑法第三百五十四條、第二
百七十七條第一項、第四十一條、第四十二條第二項，罰金罰鍰提高標準條例第一條
前段、第二條，判決如主文。
本案經檢察官蔡麗宜到庭執行職務。
中    華    民    國    八十九    年    十一      月      二十四      日
                                  臺灣高雄地方法院刑事第六庭
                                      法  官    李怡諄
右正本證明與原本無異。
如不服本判決，應於判決送達後十日內，向本院提出上訴狀。
                                      書記官    陳福記
中    華    民    國      八十九      年      十一      月      二十四  日
附錄本件論罪條文：
中華民國刑法第三百五十四條
(毀損器物罪)
毀棄、損壞前二條以外之他人之物或令致不堪用，足以生損害於公眾或他
人者，處二年以下有期徒刑、拘役或五百元以下罰金。
中華民國刑法第二百七十七條
(普通傷害罪)
傷害人之身體或健康者，處三年以下有期徒刑、拘役或一千元以下罰金。
犯前項之罪因而致人於死者，處無期徒刑或七年以上有期徒刑；致重傷者
，處三年以上十年以下有期徒刑。


司法院資訊處製作；財團法人民間司法改革基金會備份。
